【裁判字號】    99,撤緩,114
【裁判日期】    991020
【裁判案由】    撤銷緩刑
【裁判全文】
臺灣臺南地方法院刑事裁定             99年度撤緩字第114號
聲  請  人  臺灣臺南地方法院檢察署檢察官
受  刑  人  甲○○
上列聲請人因受刑人犯公共危險案件，聲請撤銷其緩刑宣告（99
年執助字第1021號、99年執聲字第1217號），本院裁定如下：
    主    文
聲請駁回。
    理    由
一、聲請意旨略以：受刑人甲○○前因違背安全駕駛致交通危險
    罪案件，經臺灣新竹地方法院於民國99年3 月4 日以99年度
    審竹交簡字第92號（偵查案號：臺灣新竹地方法院檢察署99
    年度速偵字第160 號）刑事簡易判決判處罰金新臺幣（下同
    ）7 萬元，緩刑2 年，於99年4 月1 日確定在案。惟受刑人
    於緩刑前之88年5 月底、6 月初某日故意犯行使偽造私文書
    罪，經本院於緩刑期內之99年7 月23日以99年度訴字第798
    號刑事判決判處有期徒刑6 月（得易科），於99年8 月16日
    確定。合於刑法第75條之1 第1 項第1 款撤銷緩刑之原因，
    爰依刑法第75條之1 第1 項第1 款、刑事訴訟法第476 條之
    規定，聲請撤銷緩刑之宣告等語。
二、按「受緩刑之宣告而有下列情形之一，足認原宣告之緩刑難
    收其預期效果，而有執行刑罰之必要者，得撤銷其宣告：一
    、緩刑前因故意犯他罪，而在緩刑期內受六月以下有期徒刑
    、拘役或罰金之宣告確定者。」，刑法第75條之1 第1 項第
    1 款定有明文。考其立法意旨，上開關於緩刑前故意犯他罪
    ，而在緩刑期內受6 月以下有期徒刑之宣告者，列為得撤銷
    緩刑事由，乃為俾使法官依被告再犯情節，而裁量是否撤銷
    先前緩刑之宣告，即採裁量撤銷主義，賦予法院撤銷與否之
    權限，以其實質要件「足認原宣告之緩刑難收其預期效果，
    而有執行刑罰之必要」，作為審認之標準，由法官應依職權
    本於合目的性之裁量，妥適審酌被告所犯前後數罪間，關於
    法益侵害之性質、再犯之原因、違反法規範之情節是否重大
    、被告主觀犯意所顯現之惡性及其反社會性等情，是否已使
    前案原為促使惡性輕微之被告或偶發犯、初犯改過自新而宣
    告之緩刑，已難收其預期之效果，而確有執行刑罰之必要。
三、經查，本件受刑人前因違背安全駕駛致交通危險罪案件，經
    臺灣新竹地方法院於99年3 月4 日以99年度審竹交簡字第92
    號刑事簡易判決判處罰金7 萬元，緩刑2 年，於99年4 月1
    日確定在案。另受刑人於緩刑前之88年5 月底、6 月初某日
    故意犯行使偽造私文書罪，經本院於緩刑期內之99年7 月23
    日以99年度訴字第798 號刑事判決判處有期徒刑6 月，如易
    科罰金，以900 元折算1 日，並於99年8 月16日確定等情，
    有前揭刑事判決及臺灣高等法院被告前案紀錄表在卷足憑。
    受刑人先後2案犯罪時間相隔已逾10年，犯罪情節、侵害之
    法益、犯罪之原因、違反法規範均不相侔。聲請人復未就受
    刑人所犯前後2 案關於法益侵害之性質、再犯之原因、違反
    法規範之情節是否重大、受刑人主觀犯意所顯現之惡性及其
    反社會性等各情，是否已使前案原為促使惡性輕微之被告或
    偶發犯、初犯改過自新而宣告之緩刑，已難收其預期之效果
    ，而確有執行刑罰之必要等情詳為說明舉證。又臺灣新竹地
    方法院99年度審竹交簡字第92號刑事簡易判決，除宣告緩刑
    2 年，緩刑期內付保護管束外，並同時宣告受刑人應向指定
    之政府機關、政府機構、行政法人、社區或其他符合公益目
    的之機構或團體提供40小時之義務勞務。上述確定判決所宣
    告之緩刑，並非全無附帶條件，如受刑人能依上述條件而履
    行，並於其餘緩刑期內悔悟自新不再犯錯，應可達成緩刑之
    預期效果，聲請人亦未主張受刑人有何怠忽前揭條件履行之
    情事；故本件尚難僅因受刑人有在緩刑期前更犯偽造文書案
    件，而在緩刑期內受6 月有期徒刑之宣告確定，遽認受刑人
    所犯公共危險罪之緩刑宣告難收其預期效果，而有執行刑罰
    之必要。綜上，本件尚無證據證明受刑人所受緩刑之宣告難
    收其預期效果，而有執行刑罰必要之情形。從而，聲請人聲
    請撤銷緩刑，於法尚有未合，應予駁回。
四、依刑事訴訟法第220 條，裁定如主文。
中    華    民    國    99    年    10    月    20    日
                 刑事第十三庭  法  官  熊祥雲
以上正本證明與原本無異。
如不服本裁定應於送達後5日內向本院提出抗告狀。
                               書記官  柯貞如
中    華    民    國    99    年    10    月    20    日

司法院資訊處製作；財團法人民間司法改革基金會備份。
